臺灣臺南地方法院刑事判決　　　　　100年度交易字第409號
公　訴　人　臺灣臺南地方法院檢察署檢察官
被　　　告　黃百升
上列被告因公共危險案件，經檢察官提起公訴（100年度偵字第
8703號），本院判決如下：
    主  文
黃百升犯不能安全駕駛動力交通工具罪，處有期徒刑月，如易
科罰金，以新臺幣壹仟元折算壹日。
    事  實
一、黃百升於民國100年6月1日上午起至13時許止，在臺南市麻
    豆區甲東里165線往果毅後之土地公廟前，飲用米酒及保力
    達藥酒後，於同日15時2分許，已達無法安全駕駛動力交通
    工具程度，仍騎乘車牌號碼516-CAU號重型機車上路離開，
    因酒後駕車不穩而摔倒在地，並因此受傷，經送往奇美醫院
    柳營分院救治，由警委託醫院抽血測得黃百升血液中酒精濃
    度達每公合3OO毫克(MG/DL)，換算吐氣所含酒精成份達每公
    升1.5毫克(MG/L)，客觀上已達不能安全駕駛動力交通工具
    之程度。
二、案經臺南市政府警察局麻豆分局報請臺灣臺南地方法院檢察
    署檢察官偵查起訴。
    理    由
一、按被告以外之人於審判外之陳述，經當事人於審判程序同意
    作為證據，法院審酌該言詞陳述或書面陳述作成時之情況，
    認為適當者，亦得為證據。當事人、代理人或辯護人於法院
    調查證據時，知有刑事訴訟法第159條第1項不得為證據之情
    形，而未於言詞辯論終結前聲明異議，視為有前項之同意，
    刑事訴訟法第159條之5定有明文。經查：本件具傳聞性質之
    證據資料，被告表示無意見作為證據，且迄於言詞辯論終結
    前亦未聲明異議。本院審酌該等證據資料作成之情況，核無
    違法取證或其他瑕疪，且為證明本件犯罪事實所必要之重要
    關係事項，認為以之作為證據為適當，該等證據資料，自得
    採為證據，合先敘明。
二、訊據被告黃百升固坦承有於上開時、地飲酒後人車倒地受傷
    ，及其嗣後經抽血測得血液中酒精濃度達每公合3OO毫克(MG
    /DL)，換算成吐氣所含酒精成份達每公升1.5毫克(MG/L)等
    事實，惟矢口否認有何違反刑法第185條之3之行為，辯稱：
    伊酒後並未騎乘機車，只是坐在機車上休息不慎摔倒云云。
    惟查：
  (一)被告於警詢時供承：我當時是在土地公廟前欲騎車返家，才
    騎沒多遠，就摔倒於路旁。我有酒後騎車等語（參見警卷第
    3 頁）。並經檢察官勘驗被告上開警詢筆錄記載與其錄音內
    容大致相符乙節明確，製有勘驗筆錄1份在卷可稽。
  (二)次查，證人蔡陳阿蕊於偵查中證稱：「我聽到碰一聲，出來
    看就看到一個人跟一台機車倒在地上。機車沒有壓到他。機
    車跟他倒地的地方距離多遠，我沒有辦法很確定」等情。本
    院審酌本件道路交通事故現場圖上，被告的機車倒地造成之
    刮地痕長達5.7公尺，又是在機車優先道上面（參見警卷第
    12頁），衡諸常理，單憑被告一己之力，顯不可能將該重量
    超過其體重之機車推行5.7公尺距離之遠。足見被告應係酒
    後騎乘機車，因不勝酒力致駕車不穩而摔倒在機車優先道上
    甚明。
  (三)復按汽車駕駛人飲用酒類或其他類似物後其吐氣所含酒精濃
    度超過每公升0.25毫克或血液中酒精濃度超過百分之0.05者
    ，不得駕車，道路交通安全規則第114條第2款定有明文。又
    刑法第185條之3規定所稱之「不能安全駕駛」，係屬抽象危
    險犯，並不以發生具體危險為必要，對於飲酒後呼氣酒精濃
    度已達每公升0.55毫克（0.55MG\L）以上，肇事率為一般正
    常人之10倍，認為已達不能安全駕車之標準，此業經法務部
    88年5月18日以法88檢字第001669號函公告週知。查被告受
    傷後，經送往奇美醫院柳營分院救治，由警方委託醫院抽血
    測得其血液中酒精濃度達每公合3OO毫克(MG/DL)，換算成吐
    氣所含酒精成份達每公升1.5毫克(MG/L)，已超過上開標準
    ，更可徵被告已達不能安全駕駛動力交通工具之情狀至明。
  (四)此外，並有奇美醫院柳營分院藥物檢驗單、換算表及刑法第
    185條之3案件測試觀察紀錄表各1紙存卷可憑（參見警卷第
    13-16頁）。從而，被告抗辯其當日沒有騎車，只是坐在機
    車上休息不慎摔倒云云，顯係犯後卸責之詞，不足採信。被
    告不能安全駕駛動力交通工具之犯罪事證，已甚明確，其犯
    行應可認定。
三、核被告所為，係犯刑法第185條之3服用酒類不能安全駕駛動
    力交通工具而駕駛罪。爰審酌被告酒後騎乘機車，嚴重危害
    行車安全，且經換算後其吐氣所含酒精成份高達每公升1.5
    毫克(MG/L)，客觀上已達不能安全駕駛動力交通工具之程度
    ，形如道路上游走之不定時炸彈，竟仍騎乘機車上路，顯然
    漠視他人生命、身體、財產安全，惟念其尚未實際損害他人
    身體、財產，及其本件係初犯酒後駕車犯行，兼衡被告犯罪
    後否認態度、生活狀況（從事板模工作、有女3人尚就學中
    ）智識程度（國中畢業）等一切情狀，認公訴人之求刑略為
    過重，爰量處如主文所示之刑，並諭知如易科罰金之折算標
    準，以示懲儆。
據上論斷，應依刑事訴訟法第299條第1項前段，刑法第185條之3
、第41條第1 項前段，刑法施行法第1條之1，判決如主文。
本案經檢察官王誠到庭執行職務。
中    華    民    國   100    年    11    月    9     日
                        交通法庭  法  官  郭千黛
以上正本證明與原本無異。
如不服本判決應於收受本判決後10日內向本院提出上訴書狀，並
應敘述具體理由。其未敘述上訴理由者，應於上訴期間屆滿後20
日內向本院補提理由書狀（均須按他造當事人之人數附繕本）「
切勿逕送上級法院」。
                                  書記官  蔡明峰
中    華    民    國   100    年    11    月    9     日
附錄本案論罪科刑法條全文：
刑法第185條之3：
服用毒品、麻醉藥品、酒類或其他相類之物，不能安全駕駛動力
交通工具而駕駛者，處1 年以下有期徒刑、拘役或科或併科15萬
元以下罰金。